臺灣南投地方法院民事簡易判決
111年度投簡字第38號
原      告  朱奕杰  
被      告  江傳旺  
上列當事人間損害賠償事件，本院於民國111年3月22日言詞辯論
終結，判決如下：
    主      文
被告應給付原告新臺幣壹拾萬參仟元，及自民國一百一十年十二
月十二日起至清償日止，按週年利率百分之五計算之利息。
訴訟費用新臺幣壹仟壹佰壹拾元由被告負擔
本判決第一項得假執行。但被告如以新臺幣壹拾萬參仟元為原告
預供擔保，得免為假執行。
    事實及理由
一、原告起訴主張：被告於民國110年9月16日17時58分許，駕駛
    車牌號碼00-0000號自用小貨車，行經南投縣○○市○道0號229
    公里700公尺處北側向中線時，因未保持行車安全距離，撞
    損由原告所有並駕駛之車牌號碼000-0000號自用小客車（下
    稱系爭車輛），系爭車輛因而受損，系爭車輛雖經修復，惟
    未來買賣交易上確實可能因交易相對人對系爭車輛曾發生事
    故是否因此影響使用期限存有疑慮，導致系爭車輛交易價值
    降低，而原告於110年10月26日自行委託嘉義市汽車商業同
    業公會鑑定系爭車輛於110年9月16日事故前與事故受損修繕
    後，中古車市場貶損差價為何，經鑑定結果認系爭車輛事故
    受損修繕後已有貶損差價為新臺幣（下同）10萬元，故請求
    被告賠償此一交易價值減少之損害；又原告為證明系爭車輛
    因本件事故所減少之交易價值，始委託嘉義市汽車商業同業
    公會為鑑定，所支出之鑑定費用3,000元，係原告為證明系
    爭車輛交易價值減損之發生及其範圍所必要之費用，且係因
    被告侵權行為所致，應為損害之一部，爰依侵權行為之法律
    關係提起本件訴訟等語。並聲明：如主文第1項所示。
二、被告抗辯略以：系爭車輛使用目的為自用，並非要進行買賣
    行為，鑑價貶損之金額會依買賣時間而攤抵，且系爭車輛逐
    年車價折舊金額為5萬元，於買賣行為成立前系爭車輛持續
    折舊，折舊金額仍需照買賣時間與系爭車輛鑑價貶損金額攤
    抵，故鑑價貶損金額尚不成立實質損失，且倘若原告最終買
    賣金額高於貶價前之原車價，則貶損便不存在；依民法損害
    賠償原則，被告僅負將系爭車輛恢復原狀所需一切維修費用
    之責任，系爭車輛鑑價貶損費用應屬原告個人行為，不應為
    被告所需承擔且為必要之支出等語資為抗辯。並聲明：原告
    之訴駁回；如受不利判決，願供擔保免為假執行。
三、法院之判斷：
（一）原告主張被告於110年9月16日17時58分許，駕駛車牌號碼
      00-0000號自用小貨車，行經南投縣○○市○道0號229公里70
      0公尺處北側向中線時，因未保持行車安全距離，撞損原
      告所有之系爭車輛，系爭車輛因而受損之事實，業據其提
      出系爭車輛行車執照、國道公路警察局道路交通事故現場
      圖、初步分析研判表、現場及車損照片、估價維修工單、
      嘉義市汽車商業同業公會車輛鑑價書及繳納各種款項證明
      單等件為證，並經本院向內政部警政署國道公路警察局第
      七公路警察大隊調閱本件之初步分析研判表、道路交通事
      故現場圖、調查報告表㈠、㈡、談話紀錄表、A3類道路交通
      事故調查紀錄表等核閱屬實，被告於言詞辯論期日到場亦
      未爭執，本院依調查證據之結果，堪信原告前揭主張為真
      實。
（二）因故意或過失，不法侵害他人之權利者，負損害賠償責任
      ；汽車、機車或其他非依軌道行駛之動力車輛，在使用中
      加損害於他人者，駕駛人應賠償因此所生之損害，民法第
      184條第1項前段、第191條之2前段分別定有明文。又診斷
      書費用，如係被害人為證明損害發生及其範圍所必要之費
      用，應納為損害之一部分，得請求加害人賠償。經查，被
      告上開過失行為，與系爭車輛受損害間，有相當因果關係
      存在，是原告依上開規定，請求被告負侵權行為損害賠償
      責任，即屬有據。爰就原告請求之項目及金額，是否有理
      ，分別說明如後：
　　⒈系爭車輛交易價值貶損部分　
　　　不法毀損他人之物者，被害人得請求賠償其物因毀損所減
      少之價額，民法第196條定有明文。又損害賠償之目的在
      於填補所生之損害，其應回復者，並非「原有狀態」，而
      係損害事故發生前之「應有狀態」，自應將事故發生後之
      變動狀況悉數考慮在內。故於物被毀損時，被害人除得請
      求修補或賠償修復費用，以填補技術性貶值之損失而回復
      物之物理性原狀外，就其物因毀損所減少之交易價值，亦
      得請求賠償，以填補交易性貶值之損失而回復物之價值性
      原狀（最高法院101年度台上字第88號判決意旨參照）。
      經查，原告主張系爭車輛雖經修復，惟系爭車輛受有交易
      價值貶損10萬元等情，業據其提出嘉義市汽車商業同業公
      會車輛鑑價書為證（見本院卷第37頁至第38頁），而依上
      開車輛鑑價書記載：「鑑價報告：本會人員現勘該車輛結
      果、該車輛於110年9月16日事故前與事故受損修繕後、中
      古車市場貶損差價為10萬元整。」，足證系爭車輛於事故
      前之價值與車輛修復後於市場之價值貶損差額為10萬元，
      故原告此部分之請求，應屬有據。
　　⒉鑑定費部分：　
　　　原告主張因本件事故，系爭車輛送請鑑定支出鑑定費3,00
      0元等情，業據其提出嘉義市汽車商業同業公會繳納各種
      款項證明單為證（見本院卷第39頁）。而該鑑定費3,000
      元之支出雖非因侵權行為直接所受之損害，惟若未委託專
      業機構鑑定，系爭車輛是否受有交易價格貶損、受損害金
      額為若干，均無從認定，是原告前開支出，應納為損害之
      一部，得請求被告賠償。
　　⒊從而，上開原告所得向被告請求之損害賠償金額為10萬3,0
      00元（計算式：10萬元＋3,000元＝10萬3,000元）。　
四、綜上所述，原告依據侵權行為之法律關係，請求被告給付10
    萬3,000元及自起訴狀繕本送達被告翌日（即110年12月12日
    ）起至清償日止，按週年利率5%計算之利息，為有理由，應
    予准許。
五、本件事證已臻明確，兩造其餘攻擊防禦方法與判決之結果不
    生影響，爰不一一贅論，併此敘明。　
六、本件係就民事訴訟法第427條第1項訴訟適用簡易程序所為被
    告敗訴之判決，爰依同法第389條第1項第3款之規定，職權
    宣告假執行。原告陳明願供擔保，請准宣告假執行，無非係
    促請本院依職權為假執行之發動，自無為准駁諭知之必要。
    又被告陳明願供擔保，聲請准為免假執行之宣告，核無不符
    ，爰酌定相當擔保金額准許之。
七、本件訴訟費用額確定為1,110元（即裁判費1,110元），依民
    事訴訟法第78條，由被告負擔。
中　　華　　民　　國　　111 　年　　3 　　月　　31　　日
                        臺灣南投地方法院南投簡易庭
                              法  官  丁婉容  
以上為正本係照原本作成。
如不服本判決，應於送達後20日內，向本院提出上訴狀並表明上
訴理由，如於本判決宣示後送達前提起上訴者，應於判決送達後
20日內補提上訴理由書（須附繕本）；並向本院繳足上訴裁判費
。　　　　　　　　　　　　　　　
中　　華　　民　　國　　111 　年　　3 　　月　　31　　日
                              書記官  詹書瑋